

Ирина Егорова

CTAKEP DATA ENGINEER

Contact

+79853595366

□ https://github.com/rdanyell

Навыки

Pyhton

PostgreSQL

Pandas

Matplotlib

Jupyter Notebook

BASH

GIT

C

English B2

О себе

1,5 года назад у меня появилась возможность заняться тем, что мне действительно интересно и я поступила в Школу 21.

Быстро и эффективно учусь и получаю от этого удовольствие, коммуникабельна и обладаю высокой мотивацией к развитию в выбранной области.

Образование

Северо–Восточный Федеральный Университет

Финансово–экономический институт, Финансы и кредит. Красный диплом. 2002–2007

Школа 21 (Ecole 42)

2021- по настоящее время

Deep Learning School от ФПМИ МФТИ

осенний семестр 2022

SQL-курс (Школа 21)

2022 - апрель

GlowByte Autumn Hack 2022

(участник, результаты не объявлены)

Опыт работы

ООО Инвестиционная компания "Бигэ"

Брокер, менеджер по 2007-2009 работе с клиентами

АКБ Алмазэргиэнбанк

Управление фондовых 2009-2012

операций

Специалист, зам.начальника

ООО "Система"

бухгалтер 2007-...